臺灣臺北地方法院刑事判決　　　　　　　93年度訴字第1352號
　　公　訴　人　臺灣臺北地方法院檢察署檢察官
　　被　　　告　乙○○
　　指定辯護人　本院公設辯護人唐禎琪
上列被告因偽造有價證券等案件，經檢察官提起公訴（92年度調
偵緝字第233 號），本院判決如下：
    主  文
乙○○連續意圖供行使之用，而偽造有價證券，處有期徒刑壹年
玖月，緩刑肆年，如附表所示之偽造支票拾肆紙均沒收。
    事  實
一、乙○○自民國89年5 月間某日起至90年9 月間某日止，任職
    公司，負責會計之業務，為從事業務之人。詎竟基於意圖為
    自己不法之所有及供行使之用之概括犯意，於其任職大未來
    藝術有限公司會計期間內，陸續將其業務上所持有如附表所
    示之十四紙空白支票侵占入己，並趁大未來藝術有限公司負
    責人甲○○為簽發支票予廠商而交付其「大未來藝術有限公
    司」、「甲○○」印章之際，在上開大未來藝術有限公司辦
    公室內，先後於前揭所侵占之十四紙支票上自行填載金額、
    發票日，並盜蓋「大未來藝術有限公司」、「甲○○」之印
    章，而偽造如附表所示之十四紙支票，並行使各該支票。嗣
    因乙○○持附表所示編號13及14之支票向臺北國際商業銀行
    復興分行提示，經銀行以該2 紙支票係大未來藝術有限公司
    甲○○所掛失止付之票據為由退票，並由臺北市票據交換所
    函請臺北市政府警察局內湖分局就大未來藝術有限公司甲○
    ○有無偽報掛失止付情事移送司法機關偵辦後，為警循線查
    獲，始知上情。
二、案經臺北市政府警察局內湖分局移送臺灣臺北地方法院檢察
    署檢察官偵查起訴。
    理  由
一、右揭事實，業據被告乙○○於警詢、偵查及本院審理中供認
    不諱，核與告訴代表人甲○○於警詢及偵查中指述情節相符
    ，復有掛失止付票據提示人資料查報影本、遺失票據申報書
    影本、票據掛失止付通知書影本、國泰世華商業銀行信義分
    行93年7 月20日（93）國世信義字第0143號函及支票影本等
    件附卷可參，是事證明確，被告犯行堪以認定，應予依法論
    科。
二、核被告乙○○所為，均係犯刑法第201 條第1 項之偽造有價
    證券罪、同法第336 條第2 項之業務侵占罪。被告偽造有價
    證券後復持之行使，行使偽造有價證券之低度行為為偽造有
    價證券之高度行為所吸收，不另論罪。又其盜用印章為偽造
    有價證券之部分行為，亦不另論罪。被告先後多次業務侵占
    及偽造有價證券犯行，均時間緊接，方法相同，觸犯構成要
    件相同之罪名，顯均係各基於概括犯意為之，均應依連續犯
    規定論以一罪，並均依法加重其刑。再被告連續務侵占如附
    表所示支票之目的在於連續偽造有價證券，所犯上開二罪，
    有方法結果之牽連關係，應從一重之連續偽造有價證券罪論
    處。本件被告所犯偽造有價證券罪之法定最低本刑為3 年以
    上有期徒刑，而被告於本院審理時已自白不諱，坦然悔悟，
    並已積極取得告訴人大未來藝術有限公司之諒解，雙方並達
    成和解，此有和解書影本及國泰世華商業銀行存款存根影本
    等件在卷可稽，本院認情輕法重，堪予憫恕，雖宣告法定最
    低度之刑，猶嫌過重，爰依刑法第五十九條之規定減輕其刑
    。復審酌被告品行、智識程度，因一時思慮不周，而偽造有
    價證券並持之行使，惟犯罪後已坦承犯行，頗知悔悟，並與
    告訴人達成和解等一切情狀，量處如主文所示之刑，以示懲
    儆。查被告前未曾受有期徒刑以上刑之宣告，有臺灣高等法
    院被告全國前案紀錄表附卷可稽，其因一時失慮，致犯本罪
    ，犯後坦承犯行，深知悔悟，並積極與告訴人達成和解，經
    此起訴審判，當知所警惕，信無再犯之虞，且現在罹患乳房
    惡性腫瘤第二期，接受治療中，此有國防大學國防醫學院三
    軍總醫院附設民眾診療服務處診斷證明書、三軍總醫院初癌
    初次診斷患者治療計劃、民眾診療服務處三軍總醫院單一療
    程門診約診卡、三軍總醫院門診序號單、三軍總醫院放射腫
    瘤部病患追蹤卡及全民健康保險證明卡等件在卷足參，本院
    認所受宣告之刑以暫不執行為適當，併諭知緩刑四年，以啟
    自新。另被告所偽造如附表所示十四紙之支票，應依刑法
    205 條之規定併予宣告沒收。
據上論斷，應依刑事訴訟法第299 條第1 項前段、刑法第56條、
第201 條第1 項、第336 條第2 項、第55條、第59條、第74條第
1 款、第205 條、罰金罰鍰提高標準條例第1 條前段，判決如主
文。
本案經檢察官陳麗芬到庭執行職務。
中　　華　　民　　國　　94　　年　　1 　　月　　11　　日
　　　　　　　　　    刑事第二庭
                          審判長法  官  吳孟良
                                法  官  蘇嘉豐
                                法　官　雷淑雯
以上正本證明與原本無異。
如不服本判決，應於判決送達後10日內，向本院提出上訴狀（應
抄附繕本）。告訴人或被害人如對於本判決不服者，應具備理由
請求檢察官上訴，其上訴期間之計算係以檢察官收受判決正本之
日期為準。
　　　　　　　　　　　　　　　　書記官　林碧華
中　　華　　民　　國　　94　　年　　1 　　月　　11　　日
附錄本案論罪科刑所適用法條全文：
刑法第201條第1項
刑法第336條第2項
刑法第205條
附表
┌─┬─────┬──────┬───┬───┬─────┬───┬──┐
│編│發票人    │付款人      │支  票│發票日│票面金額  │提示日│備註│
│號│          │            │號  碼│      │（新臺幣）│      │    │
├─┼─────┼──────┼───┼───┼─────┼───┼──┤
│1 │大未來藝術│世華聯合商業│BN1042│89.11.│25,000    │89.12.│    │
│  │有限公司  │銀行信義分行│956   │10    │          │8     │    │
├─┼─────┼──────┼───┼───┼─────┼───┼──┤
│2 │大未來藝術│世華聯合商業│BN1042│89.12.│57,000    │89.12.│    │
│  │有限公司  │銀行信義分行│972   │10    │          │11    │    │
├─┼─────┼──────┼───┼───┼─────┼───┼──┤
│3 │大未來藝術│世華聯合商業│BN1042│89.12.│12,000    │90.1. │    │
│  │有限公司  │銀行信義分行│981   │10    │          │16    │    │
├─┼─────┼──────┼───┼───┼─────┼───┼──┤
│4 │大未來藝術│世華聯合商業│BN1042│90.1. │35,000    │90.1. │    │
│  │有限公司  │銀行信義分行│977   │10    │          │20    │    │
├─┼─────┼──────┼───┼───┼─────┼───┼──┤
│5 │大未來藝術│世華聯合商業│BN1042│90.1. │29,000    │90.1. │    │
│  │有限公司  │銀行信義分行│998   │10    │          │16    │    │
├─┼─────┼──────┼───┼───┼─────┼───┼──┤
│6 │大未來藝術│世華聯合商業│BN1042│90.1. │33,000    │90.4. │    │
│  │有限公司  │銀行信義分行│999   │10    │          │19    │    │
├─┼─────┼──────┼───┼───┼─────┼───┼──┤
│7 │大未來藝術│世華聯合商業│BN1043│90.1. │32,000    │90.2. │    │
│  │有限公司  │銀行信義分行│000   │10    │          │21    │    │
├─┼─────┼──────┼───┼───┼─────┼───┼──┤
│8 │大未來藝術│世華聯合商業│BN1066│90.2. │31,000    │90.2. │    │
│  │有限公司  │銀行信義分行│532   │10    │          │23    │    │
├─┼─────┼──────┼───┼───┼─────┼───┼──┤
│9 │大未來藝術│世華聯合商業│BN1066│90.3. │48,000    │90.3. │    │
│  │有限公司  │銀行信義分行│531   │10    │          │15    │    │
├─┼─────┼──────┼───┼───┼─────┼───┼──┤
│10│大未來藝術│世華聯合商業│BN1089│90.9. │29,000    │90.9. │    │
│  │有限公司  │銀行信義分行│618   │10    │          │24    │    │
├─┼─────┼──────┼───┼───┼─────┼───┼──┤
│11│大未來藝術│世華聯合商業│BN1089│90.9. │10,000    │90.9. │    │
│  │有限公司  │銀行信義分行│619   │10    │          │24    │    │
├─┼─────┼──────┼───┼───┼─────┼───┼──┤
│12│大未來藝術│世華聯合商業│BN1089│90.7. │55,000    │90.11.│    │
│  │有限公司  │銀行信義分行│621   │10    │          │12    │    │
├─┼─────┼──────┼───┼───┼─────┼───┼──┤
│13│大未來藝術│世華聯合商業│BN1089│90.7. │43,000    │90.12.│掛失│
│  │有限公司  │銀行信義分行│627   │10    │          │21    │止付│
├─┼─────┼──────┼───┼───┼─────┼───┼──┤
│14│大未來藝術│世華聯合商業│BN1089│90.7. │70,000    │90.12.│掛失│
│  │有限公司  │銀行信義分行│700   │10    │          │21    │止付│
└─┴─────┴──────┴───┴───┴─────┴───┴──┘
